行　政　法　院　判　決　　　　　　　　　　　　　　八十七年度判字第一三五號
　　原　　　告　甲○○○
　　被　　　告　宜蘭縣稅捐稽徵處
右當事人間因娛樂稅事件，原告不服財政部中華民國八十六年八月二十七日台財訴第
000000000號再訴願決定，提起行政訴訟，本院判決如左︰
　　主  文
原告之訴駁回。
　　事  實
緣原告未辦營業登記及娛樂稅代徵手續，即自民國（以下同）八十三年九月十五日至
八十五年四月七日，計四八八日（每月營業二十六日），在臺灣省宜蘭縣蘇澳鎮○○
路一八五－七號經營夏威夷卡拉ＯＫ之娛樂業，每日營業額新台幣（以下同）一、五
○○元，共計七三二、○○○元，逃漏娛樂稅七三、二○○元，案經宜蘭縣警察局蘇
澳分局南澳分駐所於八十五年四月七日查獲，移由被告審理，乃核定補徵原告未代徵
之娛樂稅七三、二○○元、教育捐二一、九六○元，並按所漏娛樂稅七三、二○○元
科處七倍之罰鍰計五一二、四○○元。原告不服，申請復查，未獲變更。提起訴願、
再訴願，遞遭決定駁回，遂提起行政訴訟，茲摘兩造訴辯意旨於次：
原告起訴意旨略謂︰一、原告經營之夏威夷卡拉○Ｋ店開業後四個半月，因經營不善
，形成虧損，於八十四年一月三十一日起時開時輟，半停頓狀態，而經查獲所制作之
筆錄，乃警員利誘誤導而為之陳述，內容與事實不符。二、原告對系爭事實之所以較
員工江美莉、幫忙的李春蘭、南澳村村長楊金城、南澳村村幹事白宗添更不瞭解之原
因，乃是一者因原告在新光人壽保險公司羅東營業處羅陽通訊處上班，未親自與聞店
裏的營業所致，二者因原告遭受宜蘭縣警察局蘇澳分局南澳分駐所警員的利誘，導致
原告為冀得保證沒事，乃陳述與客觀實際不相符合的事實。請判決將再訴願決定、訴
願決定及原處分均撤銷等語。
被告答辯意旨略謂︰查原告坦承自八十三年九月中旬於蘇澳鎮○○路一八五－七號旁
經營夏威夷卡拉ＯＫ，每日營業額新台幣壹仟伍佰元，有其簽名並捺印之談話筆錄附
案可稽。該談話筆錄係由警方製作，且經原告親閱無訛後並捺印之文書，並以正式公
文函送被告依法查處，有宜蘭縣警察局蘇澳分局八十五年四月十九日八五澳警行字第
四八五號函附案可證，是該筆錄具有公文書之效力。徾諸原告八十五年七月二日於被
告所屬羅東分處所製作之談話筆錄，亦可資佐證其所經營之卡拉ＯＫ店，於八十三年
九月十五日開始營業，每日營業額壹仟伍佰元，每月營業二十六天之事實至為明確。
又依案附原告之復查申請書，原告訴稱從八十三年九月十五日起至八十五年四月七日
止，因經營虧損，即採「半歇半開」與「斷斷續續」之方式經營，茲復訴稱從八十四
年一月三十一日起就時開時輟，形成半停業狀態，前後說詞不一，且未能提出確實之
停業證明，空言主張，委不足採。綜上論結，原告之訴為無理由，請駁回原告之訴等
語。
　　理  由
按「凡經常提供依本法規定應徵收娛樂稅之營業者，於開業、遷移、改業、變更．．
．時，均應於事前向主管稽徵機關辦理登記及代徵報繳娛樂稅手續。」「娛樂稅代徵
人不為代徵或短徵．．．，者，除追繳外，按應納稅額處五倍至十倍罰鍰」分別為娛
樂稅法第七條、第十四條第一項所明定。本件被告以原告未辦營業登記及娛樂稅代徵
手續，自八十三年九月十五日至八十五年四月七日，計四八八日（每月營業二十六日
），在臺灣省宜蘭縣蘇澳鎮○○路一八五－七號經營夏威夷卡拉ＯＫ之娛樂業，每日
營業額一、五○○元，共計七三二、○○○元，逃漏娛樂稅七三、二○○元，經宜蘭
縣警察局蘇澳分局南澳分駐所於八十五年四月七日查獲，有談話筆錄附案可稽，違章
事實洵堪認定，乃核定補繳娛樂稅七三、二○○元，教育捐二一、九六○元，並按應
納娛樂稅科處七倍之罰鍰五一二、四○○元。原告不服，循序提起行政訴訟，主張：
其經營之夏威夷卡拉ＯＫ店開業後四個半月，因經營不善，形成虧損，於八十四年一
月三十一日起時開時輟，半停頓狀態，而經查獲所製作之筆錄，一者因原告於他處上
班，未親自參與經營，二者因警員利誘誤導，致原告主觀上認識之事實與客觀上實際
之事實不相符合云云。經查：原告於八十五年四月七日在警局時陳明其係夏威夷卡拉
ＯＫ店負責人，因收入不佳，未正常經營，每日營業額壹仟伍佰元等情，核與其於八
十五年七月二日在被告所屬羅東分處時所陳明其係夏威夷卡拉ＯＫ店負責人，自八十
三年九月十五日開始營業，每日營業額壹仟伍佰元，每月營業二十六天等情相符，有
偵訊（調查）筆錄、談話筆錄等影本附於原處分可稽，且該二筆錄均係經原告閱讀
無誤後，始簽名捺指印或蓋章於上，誠難謂原告於警局之前開陳述與事實有何不符之
處。再者，原告申請復查時稱警方談話筆錄有筆誤及誤植之情形云云；於訴願時則改
稱其遭警員利誘而陳述虛假事實云云；於再訴願則再另稱其未親自參與經營，致其主
觀上認識之事實與客觀上實際之事實不符云云，前後主張不一，係希圖免責之辭，尚
不足採；況又無任何積極之證據足以證明調查員警有利誘誤導之情事。是原告所訴，
自無可採，原處分及一再訴願決定俱無違誤，原告起訴意旨，難謂有理由，應予駁回
。
據上論結，本件原告之訴為無理由，爰依行政訴訟法第二十六條後段，判決如主文。
中    華    民    國     八十七      年      一      月     二十三      日
                    行 政 法 院 第 五 庭
                                審 判 長 評  事      葉  振  權
                                         評  事      黃  合  文
                                         評  事      沈  水  元
                                         評  事      林  清  祥
                                         評  事      劉  鑫  楨
右  正  本  證  明  與  原  本  無  異
                                         法院書記官  徐  忠  信
中    華    民    國     八十七      年      一      月     二十六      日
